【裁判字號】    92,簡上,333
【裁判日期】    920818
【裁判案由】    電子遊戲場業管理條例
【裁判全文】
臺灣高雄地方法院刑事判決                        九十二年度簡上字第三三三號
    上  訴  人  臺灣高雄地方法院檢察署檢察官
    被      告  甲○○
右列上訴人因被告違反電子遊戲場業管理條例案件，不服本院簡易庭九十二年度簡字
第一九七二號中華民國九十二年五月二十九日簡易判決（聲請簡易判決處刑案號：九
十二年度偵字第七六七四號），提起上訴，及移
四八號、第一０二八七號、第一二０二六號、第一三二七七號），本院判決如左：
    主  文
原判決撤銷。
甲○○共同連續違反未依電子遊戲場業管理條例規定辦理營利事業登記者，不得經營
電子遊戲場之規定，處有期徒刑陸月，如易科罰金，以佰元折算壹日。
附表查扣物品欄所示之物均沒收。
    事  實
一、甲○○於民國九十一年間因違反電子遊戲場業管理條例案件，經本院於九十二年
    一月十五日判處有期徒刑三月，於九十二年二月二十四日確定，並於九十二年四
    月二十九日易科罰金執行完畢（不構成累犯）；仍不知悔改，明知未依電子遊戲
    場業管理條例規定辦理營利事業登記者，不得經營電子遊戲場，竟未依電子遊戲
    場業管理條例規定辦理營利事業登記，即基於概括犯意，連續於左列時間、地點
    ，經營電子遊戲場：
(一)、自九十二年二月上旬起至同年月十七日止，在高雄縣鳳山市○○路五０五號，擺
    設電子遊戲機具水果精靈一台、滿貫大亨二台、超級劍龍一台、大舞台二台、超
    級金龍鳳一台，供不特定人以現金兌換代幣玩打；迄於同年月十七日下午九時四
    十分許，有林永福及張德正在上址玩打電子遊戲機具時，為警查獲，並扣得甲○
    ○所有之前開電子遊戲機具七台，及因犯前開罪所得之現金新台幣（下同）六百
    四十元。
(二)、自九十二年二月二十日起至同年月二十七日止，在高雄縣鳳山市林森一八二號，
    擺設電子遊戲機具大舞台二台、滿貫大亨二台、超級金龍鳳一台，供不特定人以
    現金兌換代幣玩打；迄於同年月二十七日下午九時五十分許，有黃昆山正在上址
    玩打電子遊戲機具時，為警查獲，並扣得甲○○所有之前開電子遊戲機具五台，
    及因犯前開罪所得之現金二千八百二十元。
(三)、自九十二年三月一日起至同年三月二十五日止，在高雄縣鳳山市○○路五０五號
    ，擺設電子遊戲機具滿貫大亨三台、大舞台二台、超級金龍鳳一台，供不特定人
    以現金兌換代幣玩樂，並與劉思璇（業經檢察官依職權不起訴處分）基於違反未
    依電子遊戲遊戲場業管理條例規定辦理營利事業登記，即行經營電子遊戲場之犯
    意聯絡，由甲○○僱用劉思璇在上址擔任店員負責兌換代幣工作，至同年月二十
    五日下午三時三十五分許，有許勇泰、許志龍正在上址玩打電子遊戲機具時，為
    警查獲，並扣得甲○○所有之前開電子遊戲機具六台，及供犯前開罪所用之代幣
    三百二十七枚。
(四)、自九十二年四月初起至同年月二十五日止，在高雄縣鳳山市○○路五０五號，擺
    設電子遊戲機具滿貫大亨三台、大舞台二台、超級金龍鳳一台，供不特定人以現
    金兌換代幣玩樂；並於同年月二十五日下午四時十分許，為警查獲，並扣得甲○
    ○所有犯前開罪所用如附表編號4.查扣物品欄所示之物。
二、案經高雄縣政府警察局鳳山分局報請臺灣高雄地方法院檢察署檢察官偵查聲簡易
    判決處刑及移送併案審理。
    理  由
一、訊之被告甲○○雖承認有違反電子遊戲場管理條例規定經營電子遊戲場之行為，
    惟辯稱：自九十二年三月二十五日後即未再經營等語。經查被告自白部分，核與
    證人林永福、張德正、黃昆山、許勇泰、許志龍、劉思璇等人在警詢或偵查中所
    述相符，而被告於九十二年四月二十五日尚因違反電子遊戲場管理條例規定經營
    電子遊戲場之行為而為警查獲之事，業經被告在警訊及偵查中自白在卷，並有如
    附表所示之查扣物品欄所示之物品扣案可佐；因此，被告所辯係避重就輕之詞，
    不能採信；本件事證明確，被告犯罪行為可以認定。
二、核被告所為，係違反電子遊戲場業管理條例第十五條之規定，應依同條例第二十
    二條規定處罰。其與劉思璇就事實一之(三)部分有犯意之聯絡，與行為之分擔，皆
    為共同正犯。核被告所為數行為，時間緊接，所犯罪名相同，顯係出於概括之犯
    意為之，為連續犯，爰依刑法第五十六條之規定論以一重之事實一之(三)之罪，並
    加重其刑。檢察官移送併辦部分，雖未為起訴書所載，惟與起訴部分具有連續犯
    之裁判上一罪關係，自為起訴效力所及，應併予審理。
三、原審予以論罪科刑，固非無見，惟就檢察官移送併案審理部分，未及審理，尚有
    未洽。公訴人上訴意旨指摘原判決此部分有不當之處，且原判決量刑過輕為有理
    由，應予撤銷改判。爰審酌被告前因違反電子遊戲場業管理條例案件經本院判處
    罪刑在案，仍不知悔改，竟再度違反規定經營電子遊戲機具，且於查獲後，一再
    經營電子遊戲場，及其犯罪態度尚稱良好等一切情狀，量處如主文所示之刑，並
    諭知易科罰金之折算標準。扣案如附表查扣物品欄所示之物，均係被告所有，且
    供犯罪所用或所得之物，爰分別依刑法第三十八條第一項第二款、第三款規定宣
    告沒收。
據上論斷，應依刑事訴訟法第四百五十五之一第三項、第三百六十九條第一項、第三
百六十四條、第二百九十九條第一項前段、電子遊戲場業管理條例第二十二條、刑法
第二十八條、第五十六條、第四十一條第一項前段、第三十八條第一項第二款、第三
款、罰金罰鍰提高標準條例第二條，判決如主文。
本案經檢察官林美靜到庭執行職務。
中      華      民      國    九十二    年      八      月     十八     日
                                        臺灣高雄地方法院刑事第三庭
                                            審判長法官  黃仁松
                                                  法官  陳威龍
                                                  法官  程克琳
右正本證明與原本無異。
不得上訴。
                                                  書記官梁瑜玲
中    華    民    國      九十二      年      八      月      十八      日
附錄：本判決論罪法條
電子遊戲場業管理條例第二十二條
違反第十五條規定者，處行為人一年以下有期徒刑、拘役或科或併科新台幣五十萬元
以上二百五十萬元以下罰金。
附表：
┌───┬──────┬───────────────┬───────┐
│編號  │查獲日期    │查    扣    物    品          │  偵查案號    │
├───┼──────┼───────────────┼───────┤
│1.    │2.17.      │水果精靈一台（含ＩＣ板一塊）  │九十二年度偵字│
│      │            │滿貫大亨二台（含ＩＣ板二塊）  │第四一四八號  │
│      │            │超級劍龍一台（含ＩＣ板一塊）  │（併辦）      │
│      │            │大舞台二台  （含ＩＣ板二塊）  │              │
│      │            │超級金龍鳳一台（含ＩＣ板一塊）│              │
│      │            │現金六百四十元                │              │
├───┼──────┼───────────────┼───────┤
│2.    │2.      │大舞台二台    （含ＩＣ板二塊）│九十二年度偵字│
│      │            │滿貫大亨二台  （含ＩＣ板二塊）│第一二０二六號│
│      │            │超級金龍鳳一台（含ＩＣ板一塊）│（併辦）      │
│      │            │現金二千八百二十元            │              │
├───┼──────┼───────────────┼───────┤
│3.    │3.      │滿貫大亨三台  （含ＩＣ板三塊）│九十二年度偵字│
│      │            │大舞台二台    （含ＩＣ板二塊）│第七六七四號  │
│      │            │超級金龍鳳一台（含ＩＣ板一塊）│（聲請簡易處刑│
│      │            │代幣三百二十七枚              │）            │
├───┼──────┼───────────────┼───────┤
│4.    │4.      │ＩＣ板三塊                    │九十二年度偵字│
│      │            │ＩＣ板二塊                    │第一０二八七號│
│      │            │ＩＣ板一塊                    │第一三二七七號│
│    │            │代幣十二枚                    │（併辦）      │
└───┴──────┴───────────────┴───────┘


司法院資訊處製作；財團法人民間司法改革基金會備份。
